【裁判字號】    99,審訴,3483
【裁判日期】    991029
【裁判案由】    毒品危害防制條例
【裁判全文】
臺灣高雄地方法院刑事判決            99年度審訴字第2708號
公  訴  人  臺灣高雄地方法院檢察署檢察官
被      告  甲○○
上列被告因違反毒品危害防制條例案件，經檢察官提起公訴（99
年度毒偵字第3366號、99年度撤緩毒偵字第32號），本院合議庭
裁定由受命法官獨任行簡式審判程序，判決如下：
    主  文
甲○○施用第一級毒品，累犯，處有期徒刑拾壹月；又施用第一
級毒品，累犯，處有期徒刑拾壹月，扣案之海洛因壹包（驗前淨
重零點零捌公克，驗餘淨重零點零柒公克，含包裝袋壹只）沒收
銷燬之。應執行有期徒刑壹年捌月，扣案之海洛因壹包（驗前淨
重零點零捌公克，驗餘淨重零點零柒公克，含包裝袋壹只）沒收
銷燬之。
    事實及理由
一、犯罪事實：
    甲○○前因施用毒品案件經本院以93年度毒聲字第84號裁定
    送觀察、勒戒後，認有繼續施用毒品傾向，嗣經本院以93年
    度毒聲字第282 號裁定送戒治處所施以強制戒治，於民國93
    年10月27日停止戒治釋放出所，並經臺灣高雄地方法院檢察
    署檢察官以93年度戒毒偵字第1098號為不起訴處分確定。又
    於前揭強制戒治執行完畢後5 年內即95年間，因施用毒品案
    件，分別經本院以95年度訴字第1072號、95年度訴字第3129
    號判處有期徒刑8 月、10月確定；另因竊盜及偽造有價證券
    案件，分別經本院以95年度易字第1166號判處有期徒刑1 年
    確定、臺灣高等法院高雄分院以96年度上訴字第57號判處有
    期徒刑1 年6 月確定，上開4 罪嗣經裁定減刑及定應執行有
    期徒刑1 年9 月確定，甫於97年2 月29日縮刑期滿執行完畢
    。詎其仍不知悔改，基於施用第一級毒品海洛因之犯意，(一)
    於98年6 月16日晚上10時30分為警採尿前96小時某內，在其
    上開住處內，以將海洛因摻水用針筒注射之方式，施用第一
    級毒品海洛因1 次。(二)另於99年5 月4 日某時，在其高雄市
    ○○區○○路178 號9 樓之2 住處內，以將海洛因摻水用針
    筒注射之方式，施用第一級毒品海洛因1 次，嗣於99年5 月
    5 日下午9 時30分許，在高雄市三民區○○○路123 號前經
    警盤查，並自其長褲內扣得海洛因1 包（驗前淨重0.08公克
    ，驗餘淨重0.07公克，含包裝袋1 只），經採集其尿送驗後
    ，發現其尿液中可待因、嗎啡均呈陽性反應，始悉上情。
二、程序部分：
  (一)本件被告甲○○所犯係死刑、無期徒刑、最輕本刑為3 年以
    上有期徒刑以外之罪，其於準備程序中就被訴事實為有罪之
    陳述，經法官告知簡式審判程序之旨，並聽取公訴人、被告
    之意見後，本院合議庭認為適宜而裁定由受命法官獨任進行
    簡式審判程序，先予敘明。
  (二)被告前經送觀察、勒戒、強制執行執行完畢後5 年內，已再
    犯施用毒品案件，經法院判刑確定，是被告於「初犯」經觀
    察、勒戒、強制戒治後，曾於5 年內再犯，經依法追訴處罰
    ，本件施用毒品行為已屬3 犯以上，檢察官逕行起訴，即無
    不合。
三、證據：
    上開犯罪事實，有下列證據可資證明：
  (一)高雄市立凱旋醫院98年7 月1 日濫用藥物尿液檢驗報告、高
    雄市政府警察局三民二分局偵辦毒品案件嫌疑人尿液採證代
    碼對照表各1 份。
  (二)高雄市立凱旋醫院99年5 月28日濫用藥物尿液檢驗報告、高
    雄市政府警察局新興分局偵辦毒品案件嫌疑人尿液採證代碼
    對照表各1 份。
  (三)高雄市立凱旋醫院99年7 月6 日濫用藥物成品檢驗鑑定書1
    份、扣案之海洛因1 包（驗前淨重0.08公克，驗餘淨重0.07
    公克，含包裝袋1 只）。
  (四)被告之自白。
四、論罪：
    海洛因為毒品危害防制條例第2 條第2 項第1 款規定之第一
    級毒品，是核被告所為，均係犯毒品危害防制條例第10條第
    1 項施用第一級毒品罪。被告於99年5 月5 日為警查獲時持
    有之海洛因，被告供稱係其99年5 月4 日施用後所餘，業據
    被告供陳在卷，是被告2 次持有毒品後，進而施用，其持有
    之低度行為應被施用之高度行為所吸收，均不另論其持有第
    一級毒品罪。被告所犯上開2 罪，犯意各別，行為互殊，應
    予分論併罰。被告有犯罪事實欄所述經判處有期徒刑並執行
    完畢之情形，此有臺灣高等法院被告前案紀錄表在卷可佐，
    其於徒刑執行完畢5 年之內故意再犯本件有期徒刑以上之2
    罪，為累犯，均應依法加重其刑。
五、科刑：
  (一)爰審酌被告施用毒品之行為不僅戕害自身身心健康，亦間接
    影響社會治安，被告前已經觀察、勒戒、強制戒治及判刑並
    執行完畢，仍未能戒斷毒癮，並於施用毒品案件緩起訴期間
    內再犯施用毒品案件，經檢察官提起公訴且撤銷前案緩起訴
    ，顯見其對毒品之依賴情形非輕，，實應使被告暫與毒品之
    誘惑隔離，促其斷絕毒害，並考量被告犯後坦承犯行等一切
    情狀，分別量處如主文所示之刑，並定應執行刑，以資儆懲
    。
  (二)扣案之白色粉末1 包（驗前淨重0.08公克，驗餘淨重0.07公
    克，含包裝袋1 只），經送驗後，確為第一級毒品海洛因無
    訛，此有高雄市立凱旋醫院99年7 月6 日濫用藥物成品檢驗
    鑑定書在卷可稽，而裝盛該第一級毒品海洛因之包裝袋1 只
    ，其中亦含有無法析離之第一級毒品海洛因，且無析離實益
    ，爰依毒品危害防制條例第18條第1 項前段規定諭知沒收銷
    燬之；至鑑驗耗用之毒品海洛因既已滅失，即無庸再予宣告
    沒收銷燬，附此敘明。
據上論斷，應依刑事訴訟法第273 條之1 第1 項、第299 條第1
項前段，毒品危害防制條例第10條第1 項、第18條第1 項前段，
刑法第11條、第47條第1 項、第51條第5 款，判決如主文。
本案經檢察官乙○○到庭執行職務。
中    華    民    國    99    年    10    月    29    日
                  刑事第十庭    法  官  王靖茹
得上訴
以上正本證明與原本無異。
如不服本判決應於收受判決後10日內向本院提出上訴書狀，並應
敘述具體理由。其未敘述上訴理由者，應於上訴期間屆滿後20日
內向本院補提理由書(均須按他造當事人之人數附繕本)「切勿逕
送上級法院」。
中    華    民    國    99    年    10    月    29    日
                                書記官  楊明月
附錄本案論罪科刑法條：
毒品危害防制條例第10條第1項
施用第一級毒品者，處6 月以上5 年以下有期徒刑。

司法院資訊處製作；財團法人民間司法改革基金會備份。
